# 求助陈版：关于应付股利事项

提问人：liuwa99 时间：2017-10-23 15:03:32
背景：一外资公司，其实际控制人为外籍股东，主要经营以美元进行计量， 2016 年底公司拟进行分红，经董事会决议分红 1 亿人民币。 2017 年 3 月，因人民币汇率升值，公司处于业绩考虑，实际控制人同意以3.31日汇率折算成美元（假设折算后美金金额为 2000 万美金）。 2017 年 9 月公司以 2000 万美金付汇，应付股利冲平。
问题：公司与实际控制人就应付股利人民币锁定为美元是否属于大股东让利，将汇率差异计入资本公积，即： 借：财务费用 贷：资本公积 急急急！！！

回答人：chenyiwei
你的理解基本合理，相当于大股东豁免了公司的部分债务，豁免金额贷记资本公积。

提问人：liuwa99 时间：2017-10-24 14:40:12
实际控制人是 4 月 1 日与公司签订协议，将股利由人民币变更为美元，公司实际支付股利时间在 9 月 29 日（因外汇管制资金一直无法汇出）。其中 4 月 1 日至 9 月 29 日人民币升值较大，其损益影响较大，但相关汇率变动是在协议之后。像以上情况实际控制人的让利行为是发生在协议以后，并不受实际控制人控制，是否不属于实际控制人让利，应计入当期损益？？

回答人：chenyiwei
经考虑，如果 331 当天将应付股利由人民币计价变更为美元计价时，是依据当天的市场汇率折算的，则后续的汇率变动影响数不属于权益*易，可以计入当期损益。